臺灣基隆地方法院小額民事判決　　　　　　　　　　九十一年度基小字第四○八號
　　原　　　告　甲○○
　　被　　　告　乙○○
右當事人間請求損害賠償事件，原告提起刑事附帶民事訴訟，經本院刑事庭移送前來
，本院判決如左：
    主　　　文
被告應給付原告新臺幣壹萬伍仟元。
原告其餘之訴駁回。
訴訟費用新臺幣貳佰伍拾元，由被告負擔新臺幣柒拾陸元，餘由原告負擔。
本判決原告勝訴部分得假執行。
　　事實及理由
甲、兩造聲明及陳述要旨
一、原告部分：被告在基隆市○○區○○路二十九號經營金鷹銀樓，於民國九十年八
    月二十五日下午三時二十分左右，在上開銀樓之公共場所內，以「幹你娘」等語
    辱罵原告，致原告之名譽受有損害，精神遭受痛苦，為此請求被告賠償原告精神
    慰撫金新臺幣（下同）五萬元。
二、被告部分：被告從未辱罵原告，原告請求精神賠償自屬無據，應予駁回。
乙、理由要領
一、原告主張被告於九十年八月二十五日下午三時二十分左右，在基隆市○○區○○
    路二十九號金鷹銀樓之公共場所，以「幹你娘」等語辱罵原告之事實，雖為被告
    所否認，然證人即金鷹銀樓員工鄭庭芝於九十一年二月二十日臺灣基隆地方法院
    檢察署檢察官偵查中（案號：九十年度偵字第四三三四號被告乙○○妨害名譽案
    件）到庭證稱原告因為飾品價錢之事與其配偶先後曾至金鷹銀樓二次，原告並稱
    金鷹銀樓係黑店，大喊叫別人不要來店內買東西，被告有叫他們離開，但他們均
    未離開，後來不知怎樣就離開了，原告與其配偶當時均係與被告交談，第二次有
    與被告發生爭執，講話比較大聲等情，足見兩造確因飾品問題發生爭吵。另經檢
    察官勘驗原告所提錄音帶，兩造對於在金鷹銀樓購買之飾品能否退貨發生爭執，
    被告拒絕回收飾品，並有其他男女加入爭執，約在三分鐘二十五秒時，被告即稱
    ：「幹你娘，我就不信（台語）」等情，有勘驗筆錄附於上開案件偵查卷宗可稽
    。此外，被告被訴妨害原告名譽之犯行亦經本院刑事庭於九十一年六月十日以九
    十一年度基簡字第四○六號刑事判決判處罰金一千元，如易服勞役以三百元折算
    一日確定在案，有該案卷證可稽，是原告主張被告有侵害其名譽之行為，堪信屬
    實。
二、按因故意或過失，不法侵害他人之權利者，負損害賠償責任，民法第一百八十四
    條第一項前段定有明文；次按不法侵害他人之身體、健康、名譽、自由、信用、
    隱私、貞操或不法侵害其他人格法益而情節重大者，被害人雖非財產上之損害，
    亦得請求賠償相當之金額，民法第一百九十五條第一項前段定有明文。被告侵害
    原告名譽之事實已如前述，故原告依民法第一百九十五條第一項前段之規定請求
    被告賠償精神慰撫金，於法有據。本院審酌被告因原告要求收購飾品而於爭執中
    口出穢言，於偵審程序中一再否認犯行，未向原告道歉，原告無端受辱，其精神
    自受有痛苦，並斟酌兩造之身分、社會地位、經濟狀況，認原告所請求之精神慰
    撫金以一萬五千元為相當。
三、從而，原告本於侵權行為之法律關係，請求被告給付一萬五千元，為有理由，應
    予准許；逾上開金額範圍之請求，於法無據，應予駁回。
四、本件係依小額訴訟程序判決，被告受敗訴判決部分應依職權宣告假執行。
五、本件訴訟費用額即送達郵費二百五十三元（本件係原告於刑事訴訟程序附帶提起
    民事訴訟，經本院刑事庭裁定移送民事庭），由被告負擔十分之三即七十六元（
    元以下四捨五入），餘由原告負擔。
中　　　華　　　民　　　國　　九十一　　年　　　十　　　月　　　十五　　日
~B臺灣基隆地方法院基隆簡易庭
~B　　法　　　官　陳湘琳
右正本證明與原本無異。
對於本判決如有不服，應於收受送達後二十日內向本院提出上訴書狀，上訴於本院合
議庭，並按他造當事人之人數附俱繕本。
中　　　華　　　民　　　國　　九十一　　年　　　十　　　月　　　十五　　日
~B　　法院書記官　黃致祥
